臺灣臺北地方法院民事判決
111年度訴字第514號
原      告  安泰商業銀行股份有限公司

法定代理人  丁予康  


訴訟代理人  黃欐婷  
被      告  謝慧芬  
上列當事人間請求清償借款事件，本院於民國111年2月24日言詞
辯論終結，判決如下：
    主  文
被告應給付原告新台幣696,651元，及自民國96年3月11日起至清
償日止，按週年利率12%計算之利息，暨自民國96年4月12日起至
民國96年10月11日止，按週年利率1.2%，自民國96年10月12日起
至民國97年1月11日止，按週年利率2.4%計算之違約金。
訴訟費用由被告負擔。
    事實及理由
壹、程序部分：
    按當事人得以合意定第一審管轄法院，但以關於由一定法律
    關係而生之訴訟為限，前項合意，應以文書證之，民事訴訟
    法第24條定有明文。本件依兩造間信用借款契約書肆、第20
    條約定，合意以本院為第一審管轄法院，故原告向本院提起
    本件訴訟，核與首揭規定，尚無不合，本院就本件訴訟自有
    管轄權，合先敘明。
貳、實體部分：
一、原告主張：被告向原告借款新台幣（下同）103萬元，約定
    借款期間為民國93年7月27日起至98年7月27日止，並自實際
    撥款日起，以每1個月為1期，共分60期，前3期利息按年利
    率3%固定計算，第4期起改按年利率12%固定計算，依年金法
    按月平均攤還本息，如遲延還本或付息時，本金自到期日起
    ，利息自應付日起，照應還款額，逾期在6個月以內部分，
    按約定利率10%，逾期超過6個月部分，按約定利率20%計付
    違約金，且如不依約清償本金或付息時，即喪失期限利益，
    其債務視為全部到期。詎被告嗣未依約清償，依約被告上開
    所有債務均喪失期限利益，視為全部到期，被告尚欠696,65
    1元，及自96年3月11日起至清償日止，按週年利率12%計算
    之利息，暨自96年4月12日起至96年10月11日止，按週年利
    率1.2%，自96年10月12日起至97年1月11日止，按週年利率2
    .4%計算之違約金未償。為此，爰依消費借貸之法律關係提
    起本訴等語，並聲明：被告應給付原告696,651元，及自96
    年3月11日起至清償日止，按週年利率12%計算之利息，暨自
    96年4月12日起至96年10月11日止，按週年利率1.2%，自96
    年10月12日起至97年1月11日止，按週年利率2.4%計算之違
    約金。
二、被告則以：伊不確定是不是欠原告696,651元，且伊現在在
    聲請消費者債務更生程序等語。
三、經查，原告主張之事實，業據其提出信用借款契約書、放款
    當期交易明細表暨試算表為證，核屬相符，堪信其主張為真
    實。被告陳稱對於原告提出之放款單及交易明細表均無意見
    （見本院111年2月24日言詞辯論筆錄，卷第58頁），其餘抗
    辯並不影響原告前開主張事實，所辯並無可採。
四、從而，原告依消費借貸之法律關係請求被告給付如主文第1
    項所示之金額，為有理由，應予准許。
五、訴訟費用負擔之依據：民事訴訟法第78條。
中　　華　　民　　國　　111 　年　　2 　　月　　25　　日
                  民事第七庭    法　官　林欣苑
以上正本係照原本作成。
如對本判決上訴，須於判決送達後20日內向本院提出上訴狀。如
委任律師提起上訴者，應一併繳納上訴審裁判費。
中　　華　　民　　國　　111 　年　　2 　　月　　25　　日
                                書記官  范煥堂